# 债权转股权的账务处理

提问人：蒲公英whying 时间：2020-11-30 15:14:00
请教陈版，我公司与乙方签署一项借款协议，金额 2000 万，免息，期限 3 年。协议约定，自乙方放贷后，乙方可以在贷款期满前任一时点选择将贷款本金增资至我公司，我方股东放弃对上述增资的优先权。如乙方未实施债转股，我公司除归还本金外，还要支付补偿金，补偿金为本金+8%的复利利息。
请教陈版，这种交易背景下，我公司如何进行账务处理？是否需要计提利息？谢谢

回答人：chenyiwei
你公司作为债务人，不具有是否转股的选择权。因此，不论预计最终债权人选择转股的可能性有多大，都应按合同约定的利率计提确认利息支出，同时增加该项负债的账面价值（应计利息）。
最终如果债权人选择转股的，也不能冲回此前计提的累计利息，应将转股时该项负债的账面价值（本利和）转入实收资本和资本公积，以反映你公司融资的实际成本。